臺灣臺南地方法院交通事件裁定　　　　　96年度交聲字第83號
移送機關　　交通部公路總局嘉義區監理所麻豆監理站
受處分人
即異議人　　甲○○
上列受處分人因違反道路交通管理處罰條例案件，對於交通部公
路總局嘉義區監理所麻豆監理站民國96年1月18日所為之裁決處
分（處分案號：麻監裁罰字第裁75-ZE0000000號），聲明異議，
本院裁定如下：
    主  文
原處分撤銷。
甲○○汽車行駛於高速公路，行車速度超過規定之最高速限，處
罰鍰新臺幣參仟元。
    理  由
一、本件聲明異議意旨略以：受處分人即異議人甲○○所有之牌
    照號碼SZ-8887號自小客車被警逕行舉發於民國90年1月14日
    7時39分許，在國道8號東向12公里處，「限速90公里時速10
    4公里超速14公里附採證照片」，並經麻豆監理站於96年1月
    18日依道路交通管理處罰條例第33條第1項第1款及「違反道
    路交通管理事件統一裁罰基準表」之規定，以上開裁決書裁
    處異議人罰鍰新臺幣6千元。惟異議人之SZ-8887號自小客車
    於88年因肇事損壞之後未再行駛，且未收到罰單，為此聲明
    異議。
二、按行政罰法於94年2月5日公布，於95年2月5日施行，依行政
    罰法第5條「行為後法律或自治條例有變更者，適用行政機
    關最初裁處時之法律或自治條例，但裁處前之法律或自治條
    例有利於受處罰者，適用最有利於受處罰者之規定」之規定
    ，係採「從新從輕」原則。次按汽車行駛於高速公路或設站
    管制之道路，而不遵管制之規定者，處汽車駕駛人新臺幣3
    千元以上6千元以下罰鍰，94年12月28日修正，95年7月1日
    施行前之道路交通管理處罰條例第33條第1項定有明文。上
    開規定與94年12月28日修正，95年7月1日施行之道路交通管
    理處罰條例第33條第1項第1款之規定處罰並無不同。查本件
    係於90年1月14日違規，道路交通管理處罰條例係於94年12
    月28日修正，其中該條例第33條第1項第1款（汽車行駛於高
    速公路、快速公路或設站管制之道路，不遵使用限制、禁止
    、行車管制及管理事項之管制規則而有行車速度超過規定之
    最高速限或低於規定之最低速限行為者，處汽車駕駛人新臺
    幣3千元以上6千元以下罰鍰）係於95年7月1日施行，而麻豆
    監理站係在96年1月18日為裁決處分，則依上開行政罰法第5
    條規定，自應比較上開新、舊道路交通管理處罰條例之規定
    何者對於異議人較為有利。經比較結果，處罰相同，自應依
    從新原則，適用94年12月28日修正，95年7 月1日施行之道
    路交通管理處罰條例第33條第1項第1款之規定，合先說明。
三、經查：
(1)、受處分人即異議人甲○○所有之牌照號碼SZ-8887號自小客
　　車被警逕行舉發，於90年1月14日7時39分，在國道8號東向
　　12公里處，「限速90公里時速104公里超速14公里附採證照
　　片」之事實，有內政部警政署國道公路警察局90年2月7日公
    警局交字第ZE0000000號舉發違反道路交通管理事件通知單
    （下稱舉發單）及照片1張附卷可稽。又上開舉發單及照片
    業據內政部警政署國道公路警察局依異議人所登記於麻豆監
    理站之戶籍地址經掛號郵寄，因無法送達，經內政部警政署
    國道公路警察局第五警察隊依行政程序法公示送達之規定，
    以90年3月20日（90）公警國五交字第3685號公告辦理公示
    送達在案，有上開公告及告發單退件移送清冊等影本附卷可
    稽。
(2)、異議人於本院96年3月1日調查時陳述：SZ-8887號自小客車
　　於88年12月30日已被註銷，兩面號牌我已繳回監理站，但已
　　忘記何時繳回。被舉發的這輛車不是我的，因為輪胎與晴雨
　　窗不一樣，我的車沒有晴雨窗，舉發照片的車有，我的輪胎
　　是多片的跟照片上是少片的不一樣云云。
(3)、據本院向麻豆監理站查詢牌照號碼SZ-8887號自小客車之車
　　籍資料，牌照號碼SZ-8887號自小客車之牌照雖已於88年12
    月30日註銷，但遲至95年4月4日該車之牌照始為麻豆監理站
    收回，有該車之汽車異動歷史查詢表1紙附卷可稽。再者，
    舉發照片上之違規自小客車，其廠牌與顏色，亦與SZ-8887
    號自小客車之車籍資料相符。異議人雖辯稱違規之車輛與其
    所有之車輛並非同一部，且非其駕駛，惟其無法舉證以實其
    說，其上開所辯應不足採。
(4)、又查本件舉發單載明異議人應於90年2月22日前到案，惟該
    舉發單並未在90年2月22日前送達異議人，上開90年3月20日
    之公示送達已在90年2月22日後，復未另通知異議人應到案
    之新日期，是上開舉發單所載之應到案日期已因該舉發單未
    在90年2月22日前送達異議人而對異議人失去效力。麻豆監
    理站對此未予詳查即依「違反道路交通管理事件統一裁罰基
    準表」之規定，對異議人加重處罰而處異議人罰鍰新臺幣6
    千元，其處分尚有未洽。
四、綜上所述，異議人之異議雖無理由，惟原處分對異議人加重
    處罰而處異議人罰鍰新臺幣6千元，其處分既有未洽，應由
    本院裁定將原處分撤銷，並諭知甲○○汽車行駛於高速公路
    ，行車速度超過規定之最高速限，應處罰鍰新臺幣3千元。
五、據上論斷，應依道路交通管理處罰條例第87條第2項、第33
    條第1項第1款，道路交通案件處理辦法第20條前段，裁定如
    主文。
中　　華　　民　　國　　96　　年　　8　　月   　23　　日
　　　　　　　　　　　　　　　交通法庭法　官　林勝利
以上正本證明與原本無異
如不服本裁定應於送達後5日內向本院提出抗告狀
      　　　　　　　　　　　　　書記官　陳金堂
中　　華　　民　　國　　96　　年　　8　　月　 　23  　日
